臺灣臺北地方法院刑事判決　　　　　　100年度簡上字第324號
上　訴　人
即　被　告　吳慧君
上列上訴人即被告因詐欺案件，不服本院於中華民國100年8月16
日所為之100年度簡字第2942號第一審簡易判決（聲請簡易判決
處刑案號：臺灣臺北地方法院檢察署100年度偵字第8939號），
提起上訴，本院管轄之第二審合議庭判決如下：
    主  文
上訴駁回。
吳慧君緩刑年，並應履行如附表所示之事項。
    事  實
一、吳慧君可預見其提供提款卡及密碼等帳戶資料予他人使用，
    將為其等持之遂行財產上犯罪之用，竟仍以縱有人以其金融
    帳戶實施詐欺取財犯行，亦不違背其本意之幫助犯意，於民
    國99年10月26日，將其前申辦之中華郵政帳號000-00000000
    000000號帳戶之金融卡及密碼，寄交臺中市○里區○○街
    586號自稱「陳羽凡」之真實姓名年籍不詳成年男子，該成
    年人所屬詐欺集團成員即基於意圖為自己不法所有之犯意，
    由該集團成員致電曾美枝，分別佯稱為網路奇摩賣家、銀行
    客服人員，以交易錯誤為由，要求至提款機前操作取消分期
    付款，致曾美枝陷於錯誤，於99年10月28日下午10時25 分
    至翌（29）日零時35分左右，依該集團成員指示，先後將2
    筆新臺幣（下同）各為2萬9,980元之款項，轉入吳慧君上開
    中華郵政帳戶內，旋即為詐欺集團成員領取花用。嗣因曾美
    枝發覺受騙，經報警處理而查悉上情。
二、案經新北市政府警察局新店分局報告臺灣臺北地方法院檢察
    署檢察官偵查起訴。
    理  由
一、本院認定事實所引用之下列卷證資料（包含供述證據、文書
    證據等證據），供述證據的部分，當事人於言詞辯論終結前
    均未爭執其證據能力，本院審酌該言詞陳述作成時之情況尚
    無不當之處，依刑事訴訟法第159條之5第2項規定，得為證
    據；非供述證據部份，查無違反法定程序取得之情形，依刑
    事訴訟法第158條之4反面規定，亦有證據能力。
二、上揭犯罪事實，業據被告吳慧君於本院審理中坦承不諱，復
    有被害人曾美枝於警詢時之指訴、被害人匯款至上開帳戶之
    交易明細表影本、被告前揭帳戶開戶立帳申請書、存提詳情
    表、儲金簿存提明細、內政部警政署反詐騙案件紀錄表、受
    理詐騙帳戶通報警示簡便格式表在卷可稽（見100年度偵字
    第8939號卷第4-11），堪認被告任意性自白與事實相符，本
    案事證明確，被告犯行堪以認定，應依法論科。
三、核被告所為，係犯刑法第30條第1項前段、第339條第1項之
    幫助詐欺取財罪。被告所幫助之詐欺集團成員間，有犯意聯
    絡及行為分擔，均為共同正犯。被害人雖分2次匯款，惟係
    遭詐欺取財行為後之接續匯款動作，故被告此部分僅係一次
    幫助詐欺取財之行為。被告係幫助犯，其提供帳戶資料予詐
    欺集團成員，對被害人財產損害之造成，較諸具犯罪支配力
    之正犯有明顯之差異，爰依刑法第30條第2項之規定，減輕
    其刑。原審以被告犯行明確，適用刑事訴訟法第449條第1項
    前段、第3項、第454條第2項，刑法第339條第1項、第30 條
    第1項前段、第2項、第28條、第339條第1項、第41條第1項
    前段，刑法施行法第1條之1等規定，並考量其犯罪之動機及
    被害人所受之財產上損害程度、尚達成和解等一切情狀，量
    處被告拘役50日，如易科罰金，以新臺幣1,000元折算1日。
    其認事用法均無違誤，量刑亦屬妥適。是本案被告提起上訴
    ，並無理由，應予駁回。
四、又本院審酌被告並無前科，未曾因故意犯罪而受有期徒刑以
    上刑之宣告，有臺灣高等法院被告前案紀錄表在卷可稽，且
    其於本院審理時坦認犯罪，深知所為非是，又當庭表明願以
    按月支付之方式，分期賠償被害人所受之損害，堪認被告經
    此偵、審教訓後，應知警惕，信無再犯之虞，是本院認所宣
    告之刑以暫不執行為適當，爰併宣告緩刑3 年。且為使被告
    履行賠償條件，如有不履行情事，被害人除得請求檢察官聲
    請撤銷緩刑外，並得為民事強制執行，對彼等之權益亦有保
    障，另附加條件，命被告應履行如附表所示之事項。
據上論斷，應依刑事訴訟法第455條之1第1項、第3項、第368條
，刑法第74條第1項第1款、第2項第3款，判決如主文。
本案經檢察官謝雨青到庭執行職務。
中    華    民    國  100    年    11    月    11    日
                  刑事第十一庭  審判長法  官  許泰誠
                                      法  官  林瑋桓
                                      法  官  蕭涵勻
上正本證明與原本無異。
不得上訴。
                                      書記官  葉宜玲
中    華    民    國  100    年    11    月    11    日
中華民國刑法第339條
（普通詐欺罪）
意圖為自己或第三人不法之所有，以詐術使人將本人或第三人之
物交付者，處 5 年以下有期徒刑、拘役或科或併科 1 千元以下
罰金。
以前項方法得財產上不法之利益或使第三人得之者，亦同。
前二項之未遂犯罰之。
附表：
┌───┬─────────┬────────────┐
│被害人│應支付之金額（新臺│支付方式                │
│      │幣，下同）        │                        │
├───┼─────────┼────────────┤
│曾美枝│6萬元。           │1.被告已於民國100年10月 │
│      │                  │  28日當庭給付被害人曾美│
│      │                  │  枝2,000元。           │
│      │                  │2.其餘5萬8,000元，被告應│
│      │                  │  自民國100年11月1日起，│
│      │                  │  於每月10日前，按月給付│
│      │                  │  5,000元匯入曾美枝中國 │
│      │                  │  信託商業銀行          │
│      │                  │  000000000000 號帳戶， │
│      │                  │  至全部清償完畢止（末期│
│      │                  │  給付餘款3,000 元），如│
│      │                  │  有一期未履行，視為全部│
│      │                  │  到期。                │
└───┴─────────┴────────────┘